【裁判字號】    97,交聲,1097
【裁判日期】    980720
【裁判案由】    聲明異議
【裁判全文】
臺灣臺南地方法院交通事件裁定    97年度交聲字第1097號
移送機關    交通部公路總局嘉義區監理所臺南監理站
異議人即
受處分人    勇鑫交通企業有限公司
                    統一編號：.
代 表 人    陳秀華
上列受處分人因違反道路交通管理處罰條例案件，對於交通部公
路總局嘉義區監理所麻豆監理站民國97年10月20日所為之裁決處
分（處分案號：麻監裁罰字第裁75-T00000000號），聲明異議，
本院裁定如下：
    主  文
異議駁回。
    理  由
一、原處分意旨略以：受處分人即異議人勇鑫交通企業有限公司
    （下稱異議人）於民國（下同）97年7月11日23時58分許，
    所有車牌號碼575-JF號營業貨運曳引車，由謝志宏駕駛行經
    台9線森永檢查哨遭警攔查，經駕駛人出示出貨單，載運物
    總重重58.85公噸、核重43公噸，超載15.85公噸，遭台東縣
    警察局大武分局員警（下稱舉發機關）製單舉發，嗣經交通
    部公路總局嘉義區監理所麻豆監理站（下稱移送機關）查證
    結果，復認異議人前述違規事實明確，乃依道路交通管理處
    罰條例第29條之2第1項（原處分書漏記第1項）及第3項之規
    定，並參酌違反道路交通管理事件統一裁罰基準表之相關內
    容等規定，裁處異議人罰鍰新臺幣（下同）42,000元，並記
    該汽車違規紀錄1次。
二、本件聲明異議意旨略以：本件舉發警員未會同司機謝志宏前
    往經檢驗合格之地磅站過磅，僅憑司機所出示之交貨單即開
    立罰單，依大法官會議第275號解釋、行政程序法第43條、
    行政訴訟法第136條、道路交通案件處理辦法第4條第1項、
    刑事訴訟法第154條第2項等規定，移送機關顯未盡舉證責任
    ，為此聲明異議。
三、按汽車裝載貨物超過核定之總重量、總聯結重量者，處汽車
    所有人罰鍰，並記汽車違規紀錄1次，其應歸責於汽車駕駛
    人時，除依第3項規定處汽車駕駛人罰鍰及依第63條第1項第
    2款規定記點外，並記該汽車違規紀錄1次。有前2項規定之
    情形者，應責令改正或當場禁止通行，並處新臺幣1萬元罰
    鍰，超載10公噸以下者，以總超載部分，每1公噸加罰新臺
    幣1千元；超載逾10公噸至20公噸以下者，以總超載部分，
    每1公噸加罰新臺幣2千元；超載逾20公噸至30公噸以下者，
    以總超載部分，每1公噸加罰新臺幣3千元；超載逾30公噸者
    ，以總超載部分，每1公噸加罰新臺幣5千元。未滿1公噸以
    1公噸計算。道路交通管理處罰條例第29條之2第1項及第3項
    分別訂有明文。
四、經查：
  (一)異議人所有之牌照號碼575-JF號營業貨運曳引車，於97年7
    月11日23時58分許，遭警舉發於台9線森永檢查哨處，因載
    運砂石，有車輛核重43公噸，卻載運物重58.85公噸之違規
    行為，有台東縣警察局97年7月11日東警交字第T00000000號
    號舉發違反道路交通管理事件通知單1份附卷可稽，且上開
    車輛遭攔查時之駕駛即第三人謝志宏於看見上開舉發通知單
    違規事實欄記載：「經司機出示磅單（序號：001959）總重
    58.850T，核重43T超重15.850T」等語後，並未爭執，當場
    於出貨單上簽名，亦有台東縣警察局大五分局97年10月2日
    武警交字第0970038618號函1份附卷可餐。
  (二)異議人雖辯稱舉發單位並未與該車同至第三公正地磅會磅，
    僅憑出貨單之記載即認定其超載，此舉發不具正確性云云。
    惟該車當時之駕駛即第三人謝志宏對舉發員警認定該車有超
    載15.85公噸一節，並未爭執，且當場亦未主張出貨單上之
    記載不實，要求員警至地磅處過磅，已如前述，顯見舉發機
    關依當場現存之證據已堪認定上開車輛於上開時、地有超載
    之違規事實；而本院分別於98年2月3日、98年3月25日發文
    要求異議人提出違規當日之出貨單、收貨單，並說明倘當時
    違規車輛之載重非58.85公噸，何以舉發當時出示載重58.85
    公噸之出貨單供舉發員警查核？等資料供本院調查，異議人
    於收受本院通知後，均未提出說明，有本院送達證書2份附
    卷可參，足認異議人對舉發機關指稱上開車輛當時載重58.
    85公噸乙節顯不願意提出反證推翻之，因此，本院自當認定
    舉發機關陳稱上開車輛有上述超載事實一節為真。從而，移
    送機關指稱異議人所有上開車輛有超載之違規行為，自屬無
    誤，異議人上述抗辯，尚屬無據。
五、綜上所述，異議人所有之牌照號碼575-JF號營業貨運曳引車
    ，有裝載貨物超過核定重量15.85公噸之違規行為，而舉發
    員警予以開單舉發，並無違誤，則移送機關據以援引道路交
    通管理處罰條例第29條之2第1項、第3項及違反道路交通管
    理事件統一裁罰標準表等規定，裁處異議人罰鍰42,000元，
    並記該車違規紀錄1次，核無違誤或不當；從而，本件異議
    為無理由，應予駁回。
六、據上論斷，應依道路交通管理處罰條例第87條第2項、道路
    交通案件處理辦法第19條，裁定如主文。
中    華    民    國    98    年    7     月    20    日
                     交通法庭   法  官   陳淑勤
以上正本證明與原本無異。
如不服本裁定，應於送達後5日內，向本院提出抗告狀。
                                書記官   謝國欽
中    華    民    國    98    年    7     月    20    日


司法院資訊處製作；財團法人民間司法改革基金會備份。
